臺灣屏東地方法院刑事判決　　　　　　　96年度訴緝字第33號
公　訴　人　臺灣屏東地方法院檢察署檢察官
被　　　告　甲○○
　　　　　　　　　　(
上列被告因違反毒品危害防制條例案件，經檢察官提起公訴（95
年度毒偵字第2056號）及追加起訴（96年度毒偵字第2656號、第
2513號、第3708號），嗣被告於本院準備程序進行中先就被訴事
實為有罪之陳述，本院告知被告簡式審判程序之旨，並聽取當事
人之意見後，裁定改由受命法官獨任依簡式審判程序審理，本院
判決如下：
    主  文
甲○○施用第一級毒品（附表一編號一），處有期徒刑拾月；又
施用第一級毒品（附表一編號二），處有期徒刑拾月；又施用第
一級毒品（附表一編號三），處有期徒刑拾月；又施用第一級毒
品（附表一編號四），處有期徒刑拾月。應執行有期徒刑年。
    事  實
一、甲○○前因施用毒品案件，經臺灣高雄地方法院以94年度毒
    聲字第1149號裁定觀察、勒戒後，認無繼續施用毒品之傾向
    ，於民國94年7 月21日釋放。詎仍未戒除吸食毒品之惡習，
    復先後各基於施用第一級毒品之犯意，按附表一編號一、二
    、三、四所示時間、地點，均以皮下注射之方式，各施用第
    一級毒品海洛因1 次，嗣分別於如附表二所示之時間為警查
    獲，經採尿送驗結果，均呈嗎啡即海洛因經人體水解代謝產
    物陽性反應而查知上情。
二、案經高雄市政府警察局新興分局移送臺灣高雄地方法院檢察
    署呈請臺灣高等法院高雄分院檢察署核轉臺灣屏東地方法院
    檢察署檢察官偵查起訴。
    理  由
壹、程序部份
一、按除被告所犯為死刑、無期徒刑、最輕本刑為3 年以上有期
    徒刑之罪或高等法院管轄第一審案件者外，於法院行準備程
    序進行中，被告先就被訴事實為有罪之陳述時，審判長得告
    知被告簡式審判程序之旨，並聽取當事人、代理人、辯護人
    及輔佐人之意見後，裁定進行簡式審判程序；且受命法官行
    準備程序，與法院或審判長有同一之權限；又簡式審判程序
    之證據調查，不受刑事訴訟法第159 條第1 項、第161 條之
    2 、第161 條之3 、第163 條之1 及第164 條至第170 條規
    定之限制，刑事訴訟法第273 條之1 第1 項、第279 條第2
    項前段、第273 條之2 分別定有明文。被告所為係犯死刑、
    無期徒刑、最輕本刑為3 年以上有期徒刑以外之罪，其於準
    備程序中就被訴事實為有罪之陳述，經受命法官告知簡式審
    判程序之旨，並聽取公訴人、被告之意見後，本院合議庭認
    為適宜由受命法官獨任進行簡式審判程序，依刑事訴訟法第
    273 條之1 第1 項規定，裁定由受命法官獨任進行審判程序
    ，合先敘明。
貳、實體部分
一、訊據被告甲○○對於上揭犯罪事實均坦承不諱，復查：
（一）經警於如附表二所示查獲被告當日所採之尿液送驗結果，
      均係呈嗎啡陽性反應，此有如附表二所示之各姓名對照表
      、檢驗報告在卷可稽。
（二）再查甲○○前因施用毒品案件，經臺灣高雄地方法院以94
      年度毒聲字第1149號裁定觀察、勒戒後，認無繼續施用毒
      品之傾向，於94年7 月21日釋放之事實，有臺灣高等法院
      被告全國前案紀錄表1 份在卷可按。是被告於觀察勒戒釋
      放後5 年內再犯施用毒品之罪甚明。
（三）綜上所述，被告前曾犯施用毒品，且於觀察、勒戒執行完
      畢釋放後，5 年內再犯本件施用毒品，事證應屬明確，其
      犯行應堪認定。
二、查海洛因屬毒品危害防制條例第2 條第2 項第1 款所規定之
    第一級毒品，核被告所為，係犯毒品危害防制條例第10條第
    1 項施用第一級毒品罪。被告持有毒品，復進而施用，其持
    有毒品之低度行為，為施用毒品之高度行為所吸收，均不另
    論罪。被告所犯上開各罪間，犯意各別，罪名不同，應分論
    併罰之。檢察官併案意旨雖認被告多次施用毒品之行為屬集
    合犯，然集合犯係指立法者所制定之犯罪構成要件中，本即
    預定有數個同種類行為而反覆實行之犯罪而言。故是否集合
    犯之判斷，客觀上，自應斟酌法律規範之本來意涵、實現該
    犯罪目的之必要手段、社會生活經驗中該犯罪必然反覆實行
    之常態及社會通念等；主觀上，則視其反覆實施之行為是否
    出於行為人之一個犯意，並秉持刑罰公平原則，加以判斷之
    。稽以行為人施用毒品之原因，不一而足，其多次施用毒品
    之行為，未必皆出於行為人之一個犯意決定；且觀諸毒品危
    害防制條例第10條第1 項、第2 項施用毒品罪之構成要件文
    義衡之，實無從認定立法者本即預定該犯罪之本質，必有數
    個同種類行為而反覆實行之集合犯行，故上開施用毒品罪，
    應非集合犯之罪（最高法院96年度第9 次刑庭會議決議意旨
    參照）。再查，被告於警詢時自白如附表一編號一施用毒品
    之地點乃在屏東縣萬丹鄉○○○街88號房間內（見高市警新
    分偵字第0950027989號卷95年10月13日警詢筆錄）、如附表
    一編號二施用毒品之時間與地點為96年1 月8 日某時在高雄
    市○○區○○街107 號5 樓之1 （見高市警刑偵九字第0960
    0 號卷96年1 月11日警詢筆錄）、如附表一編號四施用毒品
    之地點乃在其當時居處即屏東縣萬丹鄉○○○街78巷62弄5
    號房間內（見高市警前分偵字第0960004411號卷96年2 月13
    日警詢筆錄）；又毒品施用後於尿液中可檢出之時間，受施
    用劑量及頻率、施用方式、飲水量之多寡、個人體質及其代
    謝情況等因素影響，因個案而異，一般可檢出之時間為海洛
    因服用後2- 4天、嗎啡2-4 天、甲基安非他命1-5 天等情，
    有行政院衛生署管制藥品管理局92年3 月10日管檢字第0920
    001495號函可參，堪信被告如附表一編號一、三、四施用毒
    品之時間應為各次採尿時間往前回溯96小時內某時，是檢察
    官起訴書及併案意旨書相關認定均有誤會，附此敘明。爰審
    酌被告雖於犯後即能坦承犯行，而其施用毒品行為於本質上
    係屬自我戕害行為，反社會性之程度應屬較低；惟施用毒品
    ，不僅足以戕害其個人身心，且極易滋生其他犯罪，惡化治
    安甚重，嚴重損及公益，且被告前經觀察勒戒之處遇助其戒
    除毒品，竟再為本件施用毒品犯行，且於短短4 個月內即施
    用達4 件之多，顯見其不思悔改，自制力亦顯不佳等一切情
    狀，酌情分別量處如主文所示之刑，並定其應執行之刑，以
    資懲儆。
三、末查本件被告犯罪時間雖均在96年4 月24日以前，惟按本條
    例施行前，經通緝而未於中華民國96年12月31日以前自動歸
    案接受偵查、審判或執行者，不得依本條例減刑，中華民國
    九十六年罪犯減刑條例第5 條定有明文。查本件被告前經本
    院依法傳喚、拘提未到，而經本院於96年3 月13日以96年屏
    院惠刑節緝字第61號通緝書發佈通緝，嗣經高雄市政府警察
    局保安大隊黎明中隊於96年9 月6 日緝獲等情，有上開通緝
    書、高雄市政府警察局通緝案件移送書各1 份在卷可稽，是
    被告於中華民國九十六年罪犯減刑條例施行前經通緝，而未
    於中華民國96年12月31日以前自動歸案接受審判，自無從依
    上開減刑條例之規定予以減刑，附此敘明。
三、警方如附表二編號二所示之時間地點所查獲扣案之注射針筒
    2 支及殘渣袋1 個，均業經臺灣高雄地方法院以96年度訴字
    第1598號被告闕仁傑一案中諭知沒收，此有該判決1 紙附卷
    可證，爰不再於本件判決中諭知沒收，附此敘明。
據上論斷，應依刑事訴訟法第273 條之1 第1 項、第299 條第1
項前段，毒品危害防制條例第10條第1 項，刑法第11條前段、第
51條第5 款，判決如主文。
本件經檢察官顏珮珊到庭執行職務。
中　　華　　民　　國　　96　　年　　9 　　月　　29　　日
                  刑事第一庭    法  官  羅培毓
以上正本證明與原本無異。
如不服本判決應於收受本判決送達後十日內向本院提出上訴書狀
，其未敘述上訴理由者，並得於提起上訴後十日內向本院補提理
由書狀（均須按他造當事人之人數附繕本）「切勿逕送上級法院
」
中　　華　　民　　國　　96　　年　　9 　　月　　29　　日
                                書記官  張儷薾
附錄本判決論罪科刑法條：
毒品危害防制條例第10條第1項
施用第一級毒品者，處六月以上五年以下有期徒刑。
附表一：
┌─┬─────┬─────────┬──────────┬─────────────┐
│  │　時　間  │　　地　　　點    │     犯 罪 行 為    │   　   備      註        │
├─┼─────┼─────────┼──────────┼─────────────┤
│一│95年10月13│屏東縣萬丹鄉保長厝│持注射針筒以皮下注射│檢察官起訴書誤載為95年10月│
│  │日下午18時│88號              │方式施用海洛因1 次  │13日下午18時40分許為警採尿│
│  │40分許為警│                  │                    │時回溯72小時內之某時在不詳│
│  │採尿時回溯│                  │                    │地點施用                  │
│  │96小時內之│                  │                    │                          │
│  │某時      │                  │                    │                          │
├─┼─────┼─────────┼──────────┼─────────────┤
│二│96年1 月8 │高雄市○○區○○街│持注射針筒以皮下注射│檢察官併案意旨書誤載為96年│
│  │日某時    │107號5樓之1       │方式施用海洛因1 次  │1 月11日警詢採尿時回溯24小│
│  │          │                  │                    │時內之某時在不詳地點施用  │
├─┼─────┼─────────┼──────────┼─────────────┤
│三│96年2 月9 │不詳地點          │持注射針筒以皮下注射│檢察官併案意旨書誤載為96年│
│  │日凌晨3 時│                  │方式施用海洛因1 次  │2 月9 日凌晨3 時40分許為警│
│  │40分許為警│                  │                    │採尿時回溯24小時內之某時施│
│  │採尿時回溯│                  │                    │用                        │
│  │96小時內之│                  │                    │                          │
│  │某時      │                  │                    │                          │
├─┼─────┼─────────┼──────────┼─────────────┤
│四│96年2 月13│屏東縣萬丹鄉保長厝│持注射針筒以皮下注射│檢察官併案意旨書誤載為96年│
│  │日下午19時│街78巷62弄5 號房間│方式施用海洛因1 次  │2 月13日19時5 分許為警採尿│
│  │5分許為警 │內                │                    │時回溯24小時內之某時在不詳│
│  │採尿時回溯│                  │                    │地點施用                  │
│  │96小時內之│                  │                    │                          │
│  │某時      │                  │                    │                          │
└─┴─────┴─────────┴──────────┴─────────────┘
附表二：
┌─┬─────┬─────────┬────────────────────────┐
│  │ 查獲時間 │    查獲地點      │                驗尿報告及姓名對照表            │
├─┼─────┼─────────┼────────────────────────┤
│一│95年10月13│高雄市三民區建國一│高雄市警察局新興分局煙毒尿液送驗登記代碼對照簿  │
│  │日下午14時│路417 號5 樓之3 經│高雄市立凱旋醫院95年10月23日編號A00000000 號濫用│
│  │30分      │其同意搜索        │藥物尿液檢驗報告                                │
│  │          │                  │                                                │
├─┼─────┼─────────┼────────────────────────┤
│二│96年1 月11│高雄市○○區○○街│高雄市政府警察局刑警大隊偵三隊九分隊毒品嫌疑人尿│
│  │日下午12時│107 號5 樓之1 經其│液採證代碼對照表                                │
│  │30分      │同意搜索          │高雄市立凱旋醫院96年1 月22日編號A00000000 號濫用│
│  │          │                  │藥物尿液檢驗報告                                │
├─┼─────┼─────────┼────────────────────────┤
│三│96年2 月8 │嘉義市○區○○○路│嘉義市警察局第一分局查獲毒品案件採集尿液送驗姓名│
│  │日晚間22時│218 號前因行跡可疑│對照表                                          │
│  │          │經警盤查          │正修科技大學超微量研究科技中心96年3 月6 日編號  │
│  │          │                  │R00-0000-000號檢驗報告                          │
├─┼─────┼─────────┼────────────────────────┤
│四│96年2 月13│高雄縣鳳山市○○街│濫用藥物尿液檢體監管紀錄表                      │
│  │日下午15時│50號前因行跡可疑  │高雄市立凱旋醫院96年3 月5 日編號A00000000 號濫用│
│  │50分      │經警盤查          │藥物尿液檢驗報告                                │
│  │          │                  │                                                │
└─┴─────┴─────────┴────────────────────────┘
